最高法院刑事判決　　　　　　　　九十四年度台上字第三八號
　　上　訴　人　甲○○
　　　　　　　　　　　　18號.
　　　　　　　　　　　　號
　　選任辯護人　莊乾城律師
上列上訴人因違反著作權法案件，不服台灣高等法院台中分院中
華民國九十三年三月二十五日第二審判決（九十三年度上訴字第
一三四號，起訴案號：台灣台中地方法院檢察署九十二年度偵字
第一二九四九、一二九五一號），提起上訴，本院判決如下：
    主  文
原判決撤銷，發回台灣高等法院台中分院。
    理  由
本件原判決撤銷第一審所為上訴人甲○○科刑之不當判決，改判
仍論處上訴人以明知為侵害著作權之物，意圖營利而交付之方法
侵害他人之著作權為常業罪刑，固非無見。
惟查：(一)、依刑事訴訟法第一百五十九條第一項規定，被告以外
之人於審判外之言詞或書面陳述，除法律有規定者外，不得作為
證據。上開規定於民國（下同）九十二年二月六日修正公布，並
於同年九月一日正式施行。本件原審於九十三年三月十八日審判
時，已在修正刑事訴訟法公布施行之後，自應依修正後之刑事訴
訟法審結，方始適法。原判決援引證人丁某（七十五年生，姓名
年籍詳卷）、王啟鑑及李國山於偵查中之供述，作為認定上訴人
論罪科刑之依據（原判決第三頁第一行至第四行）。惟卻未說明
該等證人於審判外傳聞之陳述，如何得例外採作證據之法律上理
由，已難謂適法。(二)、科刑判決所認定之事實與所採之證據不相
適合，即屬證據上理由矛盾。又所謂認定犯罪事實之證據，係指
足以證明被告確有犯罪行為之積極證據而言，該項證據必須適合
於被告犯罪事實之認定，始得採為斷罪之資料（六十九年台上字
第四九一三號判例參照）。本件原判決理由一內載述：「核與證
人即查獲當時在場搬運扣案光碟片之丁００及王啟鑑於偵查中證
述情節相符」（原判決第三頁第一行至第三行），為其憑以論罪
之依據。惟依卷附有關證人丁某及王啟鑑於偵查中所為之供述，
並未見有言及上訴人販賣上述盜版ＣＤ片之證詞之記載（見偵字
第一七九六七『原判決誤植為一七九六一』號卷(一)第十二至第十
六頁）。可見原判決認定之犯罪事實，與卷內證據資料不符，已
不無證據上理由之矛盾。另又載述：「且經證人即前開倉庫屋主
李國山證述該倉庫係租予被告等語」（見同上卷第十七頁），此
核與證人李國山係供稱：「租給江和樹（按指被告之子）使用時
有說是住宅用途」等情（見同上卷第十八頁），復不相符合。究
竟李國山將上開房屋係租給何人使用？即非無疑。原審就此未詳
加審究查明，即採作論罪科刑之裁判依據，亦嫌速斷。(三)、再者
，原審對於上訴人狀請傳喚之證人，既未認為不必要，裁定予以
駁回，且已傳喚未待證人於審判期日到庭令其陳述，即行判決，
自難謂無審判期日應行調查之證據未予調查之違法（五十年台上
字第七六三號判例參照）。卷查本件上訴人於九十三年二月十九
日刑事聲請狀聲請傳喚證人徐梓豪藉資證明位於台中縣大里市○
○街二巷七十號所查獲之盜版光牒非上訴人所有（見原審卷第五
十六至五十七頁）。原審對此與上訴人犯罪之範圍及科刑之輕重
俱有至關重要事項，未待傳喚證人徐梓豪到庭陳述，且亦未說明
不再加傳喚之理由，遽行判決，並不足以昭折服。依上所述，上
訴意旨執此指摘原判決不當，非無理由，應認有將原判決撤銷發
回更審之原因。
據上論結，應依刑事訴訟法第三百九十七條、第四百零一條，判
決如主文。
中　　華　　民　　國　九十四　年　　一　　月　　六　　日
            最高法院刑事第十庭
                審判長法官  呂　潮　澤
                      法官  吳　昆　仁
                      法官  孫　增　同
                      法官  吳　昭　瑩
                      法官  洪　明　輝
      本件正本證明與原本無異
                          書  記  官
中　　華　　民　　國  九十四  年　　一　　月 　十三 　日
                                                      Ｖ
